臺灣桃園地方法院刑事裁定
110年度聲字第2065號
聲  請  人
即  被  告  黃水璇



上列聲請人即被告違反公司法等案件（110年度訴字第318號），
聲請發還扣押物，本院裁定如下：
    主  文
扣案如附表編號一至二所示之物，准予發還黃水璇。
其餘聲請駁回。
    理  由
一、聲請意旨略以：被告黃水璇遭扣案如附表所示之物，與起訴
    書之犯罪事實並無關連，亦非起訴書證據清單所載之證據，
    爰聲請發還如附表所示之物等語。
二、按可為證據或得沒收之物，得扣押之；扣押物若無留存之必
    要者，不待案件終結，應以法院之裁定或檢察官命令發還之
    ；其係贓物而無第三人主張權利者，應發還被害人。扣押物
    因所有人、持有人或保管人之請求，得命其負保管之責，暫
    行發還，刑事訴訟法第133條第1項、第142條第1項分別定有
    明文。又所謂扣押物無留存之必要者，乃指非得沒收之物，
    且又無留作證據之必要者，始得依前述規定發還。倘扣押物
    尚有留存之必要者，即得不予發還。復按扣押之物是否有繼
    續扣押之必要或應予發還，事實審法院自得本於職權，依審
    判之需要及訴訟進行之程度，審酌裁量（最高法院95年度台
    抗字第496號裁定意旨參照）。
三、經查：
　㈠被告黃水璇因違反公司法等案件，經臺灣桃園地方檢察署檢
    察官提起公訴，現由本院以110年度訴字第318號案件受理在
    案。而被告黃水璇於民國109年7月6日為警扣得如附表所示
    之物，有內政部移民署北區事務大隊桃園市專勤隊搜索扣押
    筆錄、扣押物品目錄表及本院扣押物品清單在卷可稽（見10
    9年度偵字第21554號卷第9-18頁），堪以認定。
　㈡其中扣案如附表編號1至2所示之物，被告黃水璇於警詢、偵
    訊供稱：該筆記內容僅為3、4年前幫忙合法在臺外勞將現金
    交給仲介匯回印尼的筆記，後為廢紙等語（見21554偵卷第2
    6、141頁），經核該筆記所示內容僅以印尼文記載寥寥數語
    ，確與本案無關，亦非違禁物，自無繼續扣案之必要，故聲
    請人此部分之聲請，核無不合，應予准許。至聲請人聲請返
    還如附表編號3至4所示之物，考量本案現繫屬於本院審理中
    ，尚未終結，是否與本案待證事實有關及其關連性等項，依
    本案目前審理進度皆尚屬不明，則此部分扣案物品非無經本
    院於審理時調查引用作為犯罪證據之可能，實難逕認與本案
    犯罪事實無關，且其中之電磁紀錄，其性質易於刪除而難以
    回復，為確保日後審理之需要及保全將來執行之可能，自仍
    有留存之必要，是聲請人此部分聲請，為無理由，應予駁回
    。
四、依刑事訴訟法第142條第1項前段、第220條規定，裁定如主
    文。 
中　　華　　民　　國　　111 　年　　2 　　月　　21　　日
                  刑事第五庭審判長法　官　呂世文
　　　　　　　　　                法  官  陳郁融
　　　　　　　　　                法  官  李敬之
以上正本證明與原本無異。
如不服本裁定，應於裁定送達後5 日內向本院提出抗告狀。
    　　　　　　　　　　　　　　　書記官　鐘柏翰　　
中　　華　　民　　國　　111 　年　　2 　　月　　21　　日

 
附表：
編號 扣案物名稱及數量 1 筆記本6本       2 筆記紙1張  3 白色蘋果平板電腦（dmpynixzlmpn）1臺 4 IPHONE 7 PLUS行動電話（門號：0000000000、IMEI：000000000000）1支